【裁判字號】    95,上易,462
【裁判日期】    950815
【裁判案由】    竊盜
【裁判全文】
臺灣高等法院高雄分院刑事判決         95年度上易字第462號
上  訴  人
即  被  告  丙○○
上列上訴人因竊盜案件，不服臺灣高雄地方法院94年度易字第79
9 號中華民國95年5 月30日第一審判決（起訴案號：臺灣高雄地
方法院檢察署94年度偵字第5426號），提起上訴，本院判決如下
：
     主  文
上訴駁回。
     事  實
一、丙○○前因違反槍砲彈藥刀械管制條例案件，經臺灣高雄地
    方法院以90年度訴字笫1608號判處有期徒刑6 月，於上訴後
    ，經本院以90年度上訴字笫1324號判處有期徒刑1 年2 月，
    併科罰金20,000元並確定，經入監執行，於民國91年10月17
    日縮短刑期假釋出監，並付保護管束，於92年1 月19日縮刑
    期滿上開假釋未經撤銷，視為徒刑執行完畢。詎其仍不知悔
    改，與鍾文虎（另案已判決）共同基於意圖為自己不法所有
    之犯意聯絡，於93年11月22日下午5 、6 時許，在高雄縣杉
    林鄉○○段3600地號甲○○經營的離牧場（前為養豬場），
    竊取甲○○所有置於該處之工字鐵1 支及離牧場圍牆上之鐵
    欄杆1 批（連同工字鐵共重約400 至500 公斤），得手後，
    即以車牌號碼VT-2177 號自用小貨車運至高雄縣杉林鄉○○
    路43之8 號溫苑玲所經營之資源回收場。於同日下午6 時38
    分許，丙○○與鍾文虎抵達上開資源回收場，由丙○○向溫
    苑玲謊稱該批鐵係台南工地拆除取得，連同自己所有之鐵材
    1 批（約100 公斤左右），合計600 公斤以新台幣（下同）
    3,600 元之代價售予不知情之溫苑玲（另經檢察官為不起訴
    處分）。嗣於93年11月23日上午8 時許，甲○○在溫苑玲上
    開資源回收場發現其所失竊之鐵欄杆及工字鐵，迨於93年12
    月2 日下午1 時30分許報警處理，始循線查獲上情。
二、案經高雄縣政府警察局旗山分局報請臺灣高雄地方法院檢察
    署檢察官起訴。
    理  由
壹、證據能力部分：
一、按被告以外之人於審判外之陳述，雖不符同法第159 條之1
    至第159 條之4 規定，而經當事人於審判程序同意作為證據
    ，法院審酌該言詞陳述或書面陳述作成時之情況，認為適當
    者，亦得為證據；當事人、代理人或辯護人於法院調查證據
    時，知有同法第159 條第1 項不得為證據之情形，而未於言
    詞辯論終結前聲明異議者，視為有前項之同意，同法第159
    條之5 亦已明揭其旨。證人甲○○、溫苑玲於警詢之陳述，
    雖均係被告以外之人於審判外所為之言詞及書面陳述，係為
    傳聞證據，然檢察官及被告於本院言詞辯論終結前均未聲明
    異議，且本院審酌證人甲○○、溫苑玲於警詢所為陳述作成
    時之情況，均無何不適當之情形，是依上開規定均得作為證
    據。
二、又按證人、鑑定人依法應具結而未具結者，其證言或鑑定意
    見，不得作為證據，刑事訴訟法第158 條之3 定有明文。證
    人甲○○、溫苑玲於偵查時之陳述，均未具結，是依上開規
    定，均無證據能力。
貳、實體部分：
一、訊據上訴人即被告丙○○（下稱被告）固不否認於上開時地
    有將上開鐵欄杆及工字鐵出售予證人溫苑玲之事實，惟矢口
    否認有竊盜犯行，辯稱：鐵欄杆及工字鐵均係伊與鍾文虎在
    高雄縣杉林鄉上平村竹仔坑某處拾獲，並非竊盜，且該鐵欄
    杆及工字鐵並非甲○○所有云云。惟查：
（一）證人溫苑玲於警詢中證稱：警方今日會同甲○○在我的資
      源回收場發現之工字鐵1 支及鐵欄杆1 堆，共重600 公斤
      ，係我以每公斤6 元收購，計3,600 元。該批工字鐵及鐵
      欄杆是於93年11月22日晚上6 時38分，由1 名不詳姓名者
      駕駛1 部車牌號碼VT-2177 號自用小貨車與丙○○一同載
      來回收場賣我，丙○○稱係他們工地拆除鐵欄杆，而由台
      南工地載來賣我，我將3,600 元交給丙○○。93年11月23
      日甲○○至回收場表示該批鐵是他的，我稱要等丙○○來
      與甲○○對質，我就打電話給丙○○告知甲○○說該批鐵
      是他所有，丙○○稱確定是從工地載回來的，我還將該批
      鐵放置於一旁不敢賣出去，要等他們對質等語（見警卷笫
      7 、8 頁）。證人鍾文虎於原審審理時亦證稱：於93年11
      月22日有將工字鐵1 支及鐵欄杆一批運到溫苑玲的資源回
      收場販賣等語（見原審卷笫75頁審判筆錄），核與被告自
      承：伊確曾將上開鐵欄杆及工字鐵連同自己由工地撿拾之
      鐵材約100 公斤左右，以3,600 元之價格出售予證人溫苑
      玲等情相符（見原審卷笫73頁、88頁）。此外，並有扣押
      筆錄、扣押物品目錄表各1 份、照片18幀、過磅單1 紙、
      贓物認領保管單1 份附卷可參，是被告確有與鍾文虎一同
      於上開時地，將上開鐵欄杆及工字鐵出售予證人溫苑玲無
      訛，故被告此部分之自白與事實相符，堪信為真實。
（二）證人即告訴人甲○○於警詢時證稱：我於93年11月23日上
      午8 時許，在資源回收場發現工字鐵及鐵欄杆，便確定是
      我本人所有被竊的物品。我被竊走的鐵質工字鐵是我先行
      拆除下來放置一堆的，放置的地點是在高雄縣杉林鄉○○
      段3600號地號我以前的養豬場旁，而失竊的鐵欄杆則是以
      前養豬時用來圍豬圈的，鐵欄杆是被破壞後被竊走的等語
      （見警卷第1 頁反面、第2 頁），復於原審審理時結證稱
      ：93年11月23日在溫苑玲的資源回收場所查到的工字鐵、
      鐵欄杆一批是我的，總重約400 至500 公斤，是在93年11
      月23日凌晨0 時許發現失竊，失竊的地點是我位於高雄縣
      杉林鄉○○段3600地號之離牧場，工字鐵確實是我的，我
      有做記號，鐵欄杆就是圍牆，被取走之前是好好的，破壞
      以後才被拿走，我是在93年11月23日上午要去資源回收場
      磅豬，才看到那些東西是我的，資源回收場老闆溫苑玲告
      訴我說是被告從工地載來賣的，我就跟她講說不可能，那
      些是我的等語甚詳（見原審卷笫80至84頁），是上開鐵欄
      杆及工字鐵確係證人即告訴人甲○○所有之物甚明。
（三）證人即告訴人甲○○失竊之鐵欄杆與工字鐵，均為鐵質製
      品，重達400 至500 公斤，且體積相當龐大，而須以車子
      始得載運等情，業據證人甲○○、鍾文虎分別證稱在卷（
      見原審卷笫78、84頁），並有上開鐵欄杆及工字鐵之照片
      附卷可參（見警卷笫14至16頁）。又上開鐵欄杆及工字鐵
      重達400 至500 公斤可變賣獲取金錢，被告並因此連同自
      己所有約100 公斤之鐵材一併售與溫苑玲之資源回收場而
      獲得3,600 元，亦據被告坦承在卷（見原審卷笫88頁），
      堪認上開鐵欄杆及工字鐵為具有經濟價值之物。再者，失
      竊之鐵欄杆原係設置在高雄縣杉林鄉○○段3600地號甲○
      ○前養豬場處供圍豬圈使用，拆卸費力耗時，則衡情他人
      自無可能毫無目的，費力耗時至該處將鐵欄杆拆卸後，再
      耗費相當之勞力，以車輛將可變賣獲取金錢之鐵欄杆與工
      字鐵，由高雄縣杉林鄉○○段3600地號土地，運至高雄縣
      杉林鄉上平村竹仔坑某處棄置，任由被告與共犯丙○○撿
      拾之理。是上開鐵欄杆及工字鐵應係被告與共犯犯丙○○
      於事實欄所載時間，共同至高雄縣杉林鄉○○段3600地號
      甲○○之離牧場（前養豬場）所竊得，始與實情相符。是
      被告辯稱：鐵欄杆及工字鐵均係伊與鐘文虎在高雄縣杉林
      鄉上平村竹仔坑某處拾獲云云，及證人鍾文虎於原審審理
      時證稱：伊與被告載至溫苑玲資源回收場之東西是在竹仔
      坑撿來的云云，均顯與常情相悖，而不足採信。
（四）被告與共犯鍾文虎將前開鐵欄杆與工字鐵載至資源回收場
      出售予溫苑玲時，被告係對溫苑玲表示由台南工地拆除而
      來乙情，除經證人溫苑玲陳述在卷（見警卷第8 頁），並
      經被告於原審審理時自承在卷（見原審卷笫74頁）。倘若
      被告果真係在高雄縣杉林鄉上平村竹仔坑某處拾獲前開鐵
      欄杆與工字鐵，又何需就拾獲地點有所虛構及隱匿，益證
      被告上開所辯並非真實。再者，由警卷笫19頁所附照片觀
      之，共犯鍾文虎所指撿拾上述工字鐵及鐵欄杆物品之地點
      ，雜草叢生，地勢並不平坦，亦無曾遭人棄置物品後之痕
      跡等情，自堪認被告上開所辯及證人鍾文虎上開證述，均
      與事實不符，而分別為犯後飾卸及迴護之詞，均諉無可採
      。
（五）綜上所述，被告前揭所辯，為犯後飾卸之詞，不足採信。
      本案事證明確，被告有事實欄所載竊盜犯行堪以認定，應
      予依法論科。
二、核被告所為，係犯刑法第320 條第1 項之普通竊盜罪。被告
    與共犯鍾文虎就上揭犯行，有犯意之聯絡及行為之分擔，為
    共同正犯。查被告前因違反槍砲彈藥刀械管制條例案件，經
    臺灣高雄地方法院以90年度訴字笫1608號判處有期徒刑6 月
    ，於上訴後，經本院以90年度上訴字笫1324號判處有期徒刑
    1 年2 月，併科罰金20,000元並確定，經入監執行，於91年
    10月17日縮短刑期假釋出監，並付保護管束，於92年1 月19
    日縮刑期滿上開假釋未經撤銷，視為徒刑執行完畢，有臺灣
    高等法院被告前案紀錄表1 份在卷可按，其受有期徒刑之執
    行完畢，5 年以內再犯有期徒刑以上之罪，為累犯，依法加
    重其刑。
三、原審認被告罪證明確，因而適用刑法第28條、笫320 條第1
    項、笫47條，刑法施行法第1 條之1 規定，並審酌被告前有
    違反槍砲彈藥刀械管制條例前科之素行，其不思正途以獲取
    所需，竟率爾竊取他人之工字鐵及鐵欄杆，所為自應受相當
    之刑事非難，且犯後矢口否認犯行，毫無悔意，迄今未賠償
    告訴人甲○○之損害等一切情狀，量處有期徒刑8 月。其認
    事用法，核無不合，量刑亦屬允當。被告上訴意旨否認犯罪
    ，指摘原判決不當，為無理由，應予駁回。
四、臺灣臺南地方法院檢察署檢察官雖以被告另涉犯竊盜乙○○
    所有之番石榴2 顆，而聲請本院併辦審理（95年度偵字笫94
    76號）。惟聲請併辦部分被告之犯罪時間是於94年8 月9 日
    與本案之犯罪時間於93年11月22日，已相隔長達8 個多月，
    且犯罪手法不一，被告亦否認此部分犯行，應認並無連續犯
    裁判上一罪關係，而係另行起意，本院自無從併案審理，而
    應由臺灣臺南地方法院檢察署檢察官依法另行處理，併予敘
    明。
據上論斷，應依刑事訴訟法第368條，判決如主文。
本案經檢察官陳新慶到庭執行職務。
中    華    民    國    95    年    8     月    15    日
            刑事第五庭  審判長法  官  曾永宗
                              法  官  任森銓
                              法  官  陳  箐
以上正本證明與原本無異。
不得上訴。
中    華    民    國    95    年    8     月    15    日
                              書記官  魏文常
附錄本判決論罪科刑法條：
中華民國刑法第320 條：
(普通竊盜罪、竊佔罪)
意圖為自己或第三人不法之所有，而竊取他人之動產者，為竊盜
罪，處5 年以下有期徒刑、拘役或500 元以下罰金。
意圖為自己或第三人不法之利益，而竊佔他人之不動產者，依前
項之規定處斷。
前二項之未遂犯罰之。


司法院資訊處製作；財團法人民間司法改革基金會備份。
